<!DOCTYPE html PUBLIC "-//W3C//DTD XHTML 1.0 Transitional//EN" "http://www.w3.org/TR/xhtml1/DTD/xhtml1-transitional.dtd">
<html xmlns="http://www.w3.org/1999/xhtml">
<head>
	<meta http-equiv="Content-Type" content="text/html; charset=iso-8859-1" />
	<title>Ymmärrä suomea</title>
	<style type="text/css" media="all">@import "css/styles.css";</style>
	<script type="text/javascript" src="swfobject.js"></script>
</head>
<body class="font-medium">
	<div id="main-wrapper">
		<div id="topbar"></div>
		<div id="main-menu">
			<table cellspacing="0" cellpadding="0" border="0" class="add-links"><tr>
				<td class="item"><img class="raquo" src="i/raquo.gif" alt="" height="7" width="4" /><a href="/ymmarra/index.php?moduli=sanakirja">Sanakirja</a></td>
				<td class="item"><img class="raquo" src="i/raquo.gif" alt="" height="7" width="4" /><a href="/ymmarra/index.php?moduli=verbit">Verbiluettelo</a></td>
				<td class="item"><img class="raquo" src="i/raquo.gif" alt="" height="7" width="4" /><a href="/ymmarra/index.php?moduli=kielioppi">Kielioppi</a></td>
			</tr></table>
			<table cellspacing="0" cellpadding="0" border="0"><tr>
				<td class="item"><img class="raquo" src="i/raquo.gif" alt="" height="7" width="4" /><a href="/ymmarra/index.php">Etusivu</a></td>
				<td class="item"><img class="raquo" src="i/raquo.gif" alt="" height="7" width="4" /><a href="/ymmarra/index.php?moduli=tekstit">Lukutekstit</a></td>
			</tr></table>
		</div>
		<div id="content">
			<table cellspacing="0" cellpadding="0" border="0" id="content-wrapper"><tr>
				<td>
					<div id="left-menu">
												<div class="header-verb"><span>Verbit</span></div>
						<div class="menu">
								<div class="init"><a href="/ymmarra/index.php?moduli=verbit&kirjain=a">A</a></div>
								<div class="init"><a href="/ymmarra/index.php?moduli=verbit&kirjain=e">E</a></div>
								<div class="init"><a href="/ymmarra/index.php?moduli=verbit&kirjain=h">H</a></div>
								<div class="init"><a href="/ymmarra/index.php?moduli=verbit&kirjain=i">I</a></div>
								<div class="init"><a href="/ymmarra/index.php?moduli=verbit&kirjain=j">J</a></div>
								<div class="init"><a href="/ymmarra/index.php?moduli=verbit&kirjain=k">K</a></div>
								<div class="init"><a href="/ymmarra/index.php?moduli=verbit&kirjain=l">L</a></div>
								<div class="init"><a href="/ymmarra/index.php?moduli=verbit&kirjain=m">M</a></div>
								<div class="init"><a href="/ymmarra/index.php?moduli=verbit&kirjain=n">N</a></div>
								<div class="init"><a href="/ymmarra/index.php?moduli=verbit&kirjain=o">O</a></div>
								<div class="init"><a href="/ymmarra/index.php?moduli=verbit&kirjain=p">P</a></div>
								<div class="init"><a href="/ymmarra/index.php?moduli=verbit&kirjain=r">R</a></div>
								<div class="init"><a href="/ymmarra/index.php?moduli=verbit&kirjain=s">S</a></div>
								<div class="init"><a href="/ymmarra/index.php?moduli=verbit&kirjain=t">T</a></div>
								<div class="init"><a href="/ymmarra/index.php?moduli=verbit&kirjain=u">U</a></div>
								<div class="init"><a href="/ymmarra/index.php?moduli=verbit&kirjain=v">V</a></div>
								<div class="init"><a href="/ymmarra/index.php?moduli=verbit&kirjain=y">Y</a></div>
								<div class="init"><a href="/ymmarra/index.php?moduli=verbit&kirjain=Ä">Ä</a></div>
						</div>					</div>
				</td>
				<td>
					<div id="main-content">
						<div id="path">
							<a href=".">Etusivu</a> &gt; <a href="/ymmarra/index.php?moduli=verbit&kirjain=K">K</a>						</div>
													<h1>KEHITTÄÄ</h1>
						<table cellspacing="0" cellpadding="0" border="0">
							<tr>
								<td colspan="2" style="padding-bottom:10px;"><strong>Aktiivin indikatiivi</strong></td>
							</tr>
							<tr>
								<td><pre>PREESENS                   
minä     kehitän           
sinä     kehität           
hän      kehittää          
me       kehitämme         
te       kehitätte         
he       kehittävät        

PASSIIVI
         kehitetään        

IMPERFEKTI                 
         kehitin           
         kehitit           
         kehitti           
         kehitimme         
         kehititte         
         kehittivät        

PASSIIVI
         kehitettiin       

PERFEKTI
olen     kehittänyt        
olet     kehittänyt        
on       kehittänyt        
olemme   kehittäneet       
olette   kehittäneet       
ovat     kehittäneet       

PASSIIVI
on       kehitetty         

PLUSKVAMPERFEKTI
olin     kehittänyt        
olit     kehittänyt        
oli      kehittänyt        
olimme   kehittäneet       
olitte   kehittäneet       
olivat   kehittäneet       

PASSIIVI
oli      kehitetty         
</pre></td>
								<td>&nbsp;&nbsp;&nbsp;</td>
								<td><pre>   KIELTOMUOTO
  en        kehitä
  et        kehitä
  ei        kehitä
  emme      kehitä
  ette      kehitä
  eivät     kehitä


  ei        kehitetä

   
  en        kehittänyt
  et        kehittänyt
  ei        kehittänyt
  emme      kehittäneet
  ette      kehittäneet
  eivät     kehittäneet


  ei        kehitetty


  en    ole kehittänyt
  et    ole kehittänyt
  ei    ole kehittänyt
  emme  ole kehittäneet
  ette  ole kehittäneet
  eivät ole kehittäneet


  ei    ole kehitetty


  en    ollut  kehittänyt
  et    ollut  kehittänyt
  ei    ollut  kehittänyt
  emme  olleet kehittäneet
  ette  olleet kehittäneet
  eivät olleet kehittäneet


  ei    ollut  kehitetty
</pre></td>
							</tr>
						</table>
						<table cellspacing="0" cellpadding="0" border="0">
							<tr>
								<td colspan="2" style="padding-bottom:10px;"><strong>Aktiivin konditionaali</strong></td>
							</tr>
							<tr>
								<td><pre>PREESENS
minä     kehittäisin       
sinä     kehittäisit       
hän      kehittäisi        
me       kehittäisimme     
te       kehittäisitte     
he       kehittäisivät     

PASSIIVI
         kehitettäisiin    

PERFEKTI
olisin   kehittänyt        
olisit   kehittänyt        
olisi    kehittänyt        
olisimme kehittäneet       
olisitte kehittäneet       
olisivat kehittäneet       

PASSIIVI
olisi    kehitetty         
</pre></td>
								<td>&nbsp;&nbsp;&nbsp;</td>
								<td><pre> 
  en        kehittäisi
  et        kehittäisi
  ei        kehittäisi
  emme      kehittäisi
  ette      kehittäisi
  eivät     kehittäisi


  ei        kehitettäisi


  en    olisi  kehittänyt
  et    olisi  kehittänyt
  ei    olisi  kehittänyt
  emme  olisi  kehittäneet
  ette  olisi  kehittäneet
  eivät olisi  kehittäneet 


  ei    olisi  kehitetty
</pre></td>
							</tr>
						</table>
						<table cellspacing="0" cellpadding="0" border="0">
							<tr>
								<td colspan="2" style="padding-bottom:10px;"><strong>Aktiivin potentiaali</strong></td>
							</tr>
							<tr>
								<td><pre>PREESENS
minä     kehittänen        
sinä     kehittänet        
hän      kehittänee        
me       kehittänemme      
te       kehittänette      
he       kehittänevät      

PASSIIVI
         kehitettäneen     

PERFEKTI
lienen   kehittänyt        
lienet   kehittänyt        
lienee   kehittänyt        
lienemme kehittäneet       
lienette kehittäneet       
lienevät kehittäneet       

PASSIIVI
lienee   kehitetty         
</pre></td>
								<td>&nbsp;&nbsp;&nbsp;</td>
								<td><pre> 
  en        kehittäne
  et        kehittäne
  ei        kehittäne
  emme      kehittäne
  ette      kehittäne
  eivät     kehittäne


  ei        kehitettäne


  en    liene  kehittänyt
  et    liene  kehittänyt
  ei    liene  kehittänyt
  emme  liene  kehittäneet
  ette  liene  kehittäneet
  eivät liene  kehittäneet 


  ei    liene  kehitetty
</pre></td>
							</tr>
						</table>
						<table cellspacing="0" cellpadding="0" border="0">
							<tr>
								<td colspan="2" style="padding-bottom:10px;"><strong>Aktiivin imperatiivi</strong></td>
							</tr>
							<tr>
								<td><pre>PREESENS

(sinä)   kehitä            
(hän)    kehittäköön       
(me)     kehittäkäämme     
(te)     kehittäkää        
(he)     kehittäkööt       

PASSIIVI
         kehitettäköön     

PERFEKTI

ole      kehittänyt        
olkoon   kehittänyt        
olkaamme kehittäneet       
olkaa    kehittäneet       
olkoot   kehittäneet       

PASSIIVI

olkoon   kehitetty         
</pre></td>
								<td>&nbsp;&nbsp;&nbsp;</td>
								<td><pre> 

  älä       kehitä   
  älköön    kehittäkö
  älkäämme  kehittäkö
  älkää     kehittäkö
  älkööt    kehittäkö


  älköön    kehitettäkö



  älä      ole  kehittänyt
  älköön   olko kehittänyt
  älkäämme olko kehittäneet
  älkää    olko kehittäneet
  älkööt   olko kehittäneet



  älköön   olko kehitetty
</pre></td>
							</tr>
						</table>
						<table cellspacing="0" cellpadding="0" border="0">
							<tr>
								<td colspan="2" style="padding-bottom:10px;"><strong>Verbin nominaalimuodot</strong></td>
							</tr>
							<tr>
								<td><pre>I INFINITIIVI              

Lyhyempi muoto:            
         kehittää          

Pitempi muoto:             
         kehittääkseni     
         kehittääksesi
         kehittääkseen
         kehittääksemme
         kehittääksenne
         kehittääkseen

III  INFINITIIVI           

inessiivi    kehittämässä  
elatiivi     kehittämästä  
illatiivi    kehittämään   
adessiivi    kehittämällä
abessiivi    kehittämättä  
instruktiivi kehittämän    
                           
Passiivi
instruktiivi kehitettämän  
                           
                           
</pre></td>
								<td>&nbsp;&nbsp;&nbsp;</td>
								<td><pre>  II INFINITIIVI

  inessiivi     kehittäessä
  instruktiivi  kehittäen

  Passiivi
  inessiivi     kehitettäessä






  IV INFINITIIVI

  nominatiivi   kehittäminen
  partitiivi    kehittämistä
      

  I PARTISIIPPI
  aktiivi       kehittävä
  passiivi      kehitettävä

  II PARTISIIPPI
  aktiivi       kehittänyt
  passiivi      kehitetty
</pre></td>
							</tr>
						</table>

					</div>
				</td>
			</tr></table>		</div>
		<div id="footer"><a href="http://www.oph.fi/"><img src="i/oph_logo_ymmarrasuomea.gif" width="157" height="35" alt="OPH" /></a></div>
	</div>
</body>
</html>
